【裁判字號】    89,易,3848
【裁判日期】    891226
【裁判案由】    毒品危害防制條例
【裁判全文】
臺灣臺中地方法院刑事判決                        八十九年度易字第三八四八號
    公  訴  人  台灣台中地方法院檢察署檢察官
    被      告  甲○○
右列被告因毒品危害防制條例案件，經檢察官提起公訴（八十九年度毒偵字第六七三
三號），本院判決如左：
    主  文
甲○○連續施用第二級毒品，累犯，處有期徒刑柒月。
    事  實
一、甲○○前於民國（下同）八十六年間，因違反麻醉藥品管理條例案件，經本院判
    處有期徒刑六月確定，於八十七年四月十七日執行完畢。詎仍不知悔改，前於八
    十八年間因施用毒品案件，分別經依本院以八十八年度毒聲字第六一○八號、八
    十八年度毒聲字第七一八四號裁定送觀察、勒戒後，均認無繼續施用毒品之傾向
    ，經台灣台中地方法院檢察署檢察官於八十八年十一月八日、八十九年二月十五
    日，分別以八十八年度毒偵字第一五一五號、八十九年度毒偵緝字第八五號不起
    訴處分確定。詎甲○○復基於概括犯意，自八十九年二月間某日起至同年八月十
    五日前三日內某時，在台中縣大甲鎮○○○路一七三巷卅號等處所，以將安非他
    命置於錫箔紙上燒烤，吸其霧化氣體之方式，連續施用第二級毒品安非他命多次
    。經警於八十九年八月十五日通知到場採集尿液送檢驗，送驗結果確呈安非他命
    陽性反應而查知上情。
二、案經台中縣警察局大甲分局報告臺灣臺中地方法院檢察署檢察官偵查起訴。
    理  由
一、訊據被告甲○○固坦承自八十九年二月間某日起至同年八月十二日止曾施用安非
    他命之事實不諱，惟辯稱：伊未於查獲前三日內施用第二級毒品安非他命云云。
    然查：被告於上開時地為警查獲時所採集之尿液（尿液編號為：0000000
    0號），經送檢驗結果確呈安非他命陽性反應，有私立中山醫學院附設孫中山紀
    念醫院藥物濫用檢測中心檢測報告、台中縣警察局大甲分局列管毒品人口尿液檢
    體採集送驗紀錄表各乙份附卷可稽。按一般施打毒品（或麻醉藥品），八小時內
    約有百分之八十量於尿中排出，二十四小時後剩餘量之百分之九十再排出，七十
    二小時後仍有微量排出，而因人體代謝差異（即成癮者），其代謝時間慢，故於
    一百二十小時內，利用較具公信力之儀器（如氣象層析質譜儀），仍可能被檢驗
    出，有憲兵司令部八十年五月七日（八十）鑑驗字第一七四六號函可考。是被告
    辯稱：伊未於查獲前三日內施用第二級毒品安非他命云云，尚難採信。再被告前
    於八十八年間因施用毒品案件，分別經依本院以八十八年度毒聲字第六一○八號
    、八十八年度毒聲字第七一八四號裁定送觀察、勒戒後，均認無繼續施用毒品之
    傾向，經台灣台中地方法院檢察署檢察官於八十八年十一月八日、八十九年二月
    十五日，分別以八十八年度毒偵字第一五一五號、八十九年度毒偵緝字第八五號
    不起訴處分確定等情，復有上開不起訴處分書二紙及台灣台中地方法院檢察署刑
    案資料查註紀錄表各乙份在卷可參。本件事證明確，被告犯行堪予認定，應予依
    法論科。
二、按被告前因施用毒品案件，業分別經二次不起訴處分確定，其再犯施用第二級毒
    品部分，係屬三犯，不適用先行裁定送觀察、勒戒之規定，而應逕予論罪科刑。
    是核被告甲○○所為，係犯毒品危害防制條例第十條第二項施用第二級毒品罪。
    被告為施用安非他命而持有安非他命之低度行為，已為施用之高度行為所吸收，
    爰不另論罪。被告先後多次施用第二級毒品之犯行，時間緊接，方法相同，觸犯
    構成要件相同之罪名，顯係基於概括犯意為之，為連續犯，應依刑法第五十六條
    之規定以一罪論，並加重其刑。又被告前於八十六年間，因違反麻醉藥品管理條
    例案件，經本院判處有期徒刑六月確定，於八十七年四月十七日執行完畢，有台
    灣台中地方法院檢察署刑事資料查註紀錄表乙份在卷可按，其前受有期徒刑執行
    完畢，於五年內再犯本件有期徒刑以上之罪，為累犯，應依刑法第四十七條之規
    定，遞加重其刑。爰審酌被告犯罪後尚能坦承部分犯行，犯罪後態度尚稱良好，
    暨犯罪之動機、施用毒品係戕害自身健康、所生之危害等一切情狀，量處如主文
    所示之刑，以示懲儆。
據上論斷，應依刑事訴訟法第二百九十九條第一項前段，毒品危害防制條例第十條第
二項、第二十條第三項，刑法第十一條、第五十六條、第四十七條，判決如主文。
中      華      民      國      八十九      年    十二    月  二十六    日
                                台灣台中地方法院刑事第二庭
                                        法  官  劉  麗  瑛
右正本證明與原本無異。
如不服本判決，應於送達後十日內向本院提出上訴狀 （須附繕本） ，上訴於台灣高
法院台中分院。
                                        書記官
中      華      民      國      八十九      年    十二    月  二十六    日
附錄論罪科刑法條
毒品危害防制條例第十條第二項
施用第二級毒品者，處三年以下有期徒刑。


司法院資訊處製作；財團法人民間司法改革基金會備份。
